【裁判字號】    94,重訴,358
【裁判日期】    950126
【裁判案由】    清償債務
【裁判全文】
臺灣桃園地方法院民事判決             94年度重訴字第358號
原      告  臺灣中小企業銀行股份有限公司
法定代理人  丙○○
訴訟代理人  丁○○
被      告  駿樺企業有限公司
                        8號
兼  上一人
法定代理人  乙○○
被      告  甲○○
上列當事人間請求清償債務事件，於民國95年1 月18日辯論終結
，本院判決如下：
    主  文
被告應連帶給付原告新台幣陸仟伍佰捌拾萬捌仟肆佰玖拾貳元，
及如附表一所示之利息及違約金。
被告應連帶給付原告美金壹拾肆萬伍仟貳佰柒拾捌元參角伍分，
及如附表二所示之利息及違約金。並得按給付時原告掛牌即期外
匯賣出匯率折算為新台幣。
訴訟費用由被告連帶負擔。
本判決第一、二項於原告分別以新台幣貳仟壹佰玖拾肆萬元及美
金伍萬元或提供擔保時以原告牌告美金即期賣出匯率折算新台幣
供擔保後，得假執行。
    事  實
甲、原告方面：
一、聲明：除供擔保之金額外，如主文所示。
二、陳述：
（一）查被告駿樺企業有限公司（以下簡稱駿樺公司）於民國92
      年10月31日邀同被告乙○○、甲○○等為連帶保證人，向
      原告借款新台幣30,000,000元，借款期間自92年10月31日
      起至107 年10月31日止，約定利息按中華郵政股份有限公
      司2 年期定儲利率加1.65％（目前為3.595%）計付，自實
      際撥款日起，前2 年按月付息，自第3 年起本金按月平均
      攤還，利息按月計付。借款到期或視為全部到期未立即償
      還時，按約定利率計付遲延利息。逾期償還本金、利息或
      本息時，按借款總餘額，自應償付日起，逾期在6 個月以
      內部分按約定利率10% ，逾期超過6 個月部份按約定利率
      20% 計收違約金，此有借據乙紙為證。目前本筆貸款尚欠
      新台幣30,000,000元及附表一編號1 所示之利息、違約金
      。
（二）次查被告駿樺公司於92年10月31日邀同被告乙○○、甲○
      ○等為連帶保證人原告借款新台幣4,350,000 元，借款期
      間自92年10月31日起至99年10月31日止，約定利息按中華
      郵政股份有限公司2 年期定儲利率加1.65％（目前為百分
      之3.595%）計付，自實際撥款日起，前1 年按月付息，自
      第2 年起本金按月平均攤還，利息按月計付。借款到期或
      視為全部到期未立即償還時，按約定利率計付遲延利息。
      逾期償還本金、利息或本息時，按借款總餘額，自應償付
      日起，逾期在6 個月以內部分按約定利率10% ，逾期超過
      6 個月部份按約定利率20% 計收違約金，此有借據乙紙為
      證。目前本筆貸款尚欠新台幣3,745,830 元及附表一編號
      2 所示之利息、違約金。
（三）再查被告駿樺公司於93年5 月12日邀被告乙○○、甲○○
      為連帶保證人向聲請人簽訂額度為新台幣30,000,000元之
      輔導中小企業升級貸款契約書，並依該契約於93年5 月12
      日向原告借款新台幣30,000,000元，借款期間自93年5 月
      13日起至98年4 月15日止，約定本金每3 個月1 期，共分
      20期攤還，利息按郵政儲金2 年期定期儲金年息機動利率
      加1.65% 機動計息，借款到期或視為到期時，借款人及連
      帶保證人願立即清償，如有遲延，願改按逾期當時貴行基
      準利率加年息3%（目前為6.48%）計 付利息及遲延利息。
      並按逾期金額，自應償還日起，逾期在6 個月以內部分按
      前開利率10% ，逾期超過6 個月部分，按前開利率20% 加
      付違約金，此有輔導中小企業升級貸款契約書及借據各乙
      紙為證，目前本筆貸款尚欠新台幣22,500,000元及附表一
      編號3 所示之利息、違約金。
（四）再查被告駿樺公司於94年2 月17日邀被告乙○○、甲○○
      為連帶保證人向聲請人簽訂額度為新台幣15,000,000元之
      國內信用狀融資契約，並依該契約開立信用狀，由原告分
      別於94年2 月23日墊款1,410,000 元、94年3 月4 日墊款
      900,000 元、94年3 月8 日墊款1,380,000 元、94年3 月
      21日墊款1,500,000 元、94年4 月4 日墊款880,000 元、
      94年4 月4 日墊款480,000 元、94年4 月28日墊款870,00
      0 元整，改貸利息原告銀行基準利率加1.93% 機動計息，
      借款到期或視為到期時，借款人及連帶保證人願立即清償
      ，如有遲延，願依上述約定之利率給付遲延利息。凡逾期
      償還本金或利息時，願按借款金額自應償付日起，逾期在
      6 個月以內部分按約定利率10% ，逾期超過6 個月部份按
      約定利率20% 計收違約金，此有國內信用狀融資契約乙紙
      及借據7 紙為證。目前上述各筆貸款尚欠如附表一編號4
      ～10所示之利息、違約金。
（五）更查被告駿樺公司於94年2 月17日邀被告乙○○、甲○○
      為連帶保證人向聲請人簽訂額度為新台幣5,000,000 元之
      週轉金貸款契約，並依該契約向原告分別於94年7 月28日
      借款770,000 元、94年8 月2 日借款2,960,000 元、94年
      8 月19日借款510,000 元，利息按原告銀行基準利率加1.
      68% 機動計息，借款到期或視為全部到期未立即償還時，
      按約定利率計付遲延利息。逾期償還本金、利息或本息時
      ，按借款總餘額，自應償付日起，逾期在6 個月以內部分
      按約定利率10% ，逾期超過6 個月部份按約定利率20% 計
      收違約金，此有週轉金貸款契約乙紙及借據3 紙為證。目
      前上述各筆貸款尚欠如附表一編號11～13所示之利息、違
      約金。
（六）末查被告駿樺公司於94年2 月17日邀被告乙○○、甲○○
      為連帶保證人向聲請人簽訂額度為美金200,000 元之進口
      物資融資契約，並依該契約向原告申請開發信用狀，分別
      於94年3 月17日由原告墊付美金60,960元、94年5 月3 日
      由原告墊付美金75,020.40 元、94年7 月19日由原告墊付
      美金25,440元，利息按原告銀行付款日牌告外幣貸款利率
      計息，借款到期或視為全部到期未立即償還時，按約定利
      率計付遲延利息，並自應償付日起，逾期在6 個月以內部
      分按約定利率10% ，逾期超過6 個月部份按約定利率20%
      計收違約金。此有進口物資融資契約乙紙及開發國內信用
      狀申請書3 紙為證。上述各筆貸款尚欠如附表二編號1 ～
      3 所示之利息、違約金未清償。
（七）茲因被告駿樺公司于借款後，並未按期繳納貸款，依約已
      喪失借款期限利益，應即償還尚欠之借款本金新台幣65,8
      08,492元及美金USD$145,278.36及附表一、二所示之利息
      、違約金予原告，惟經屢催迄未清償，被告乙○○、甲○
      ○依約既為連帶保證人亦應負連帶清償責任，爰依消費借
      貸及連帶保證之法律關係提起本件訴訟。
三、證據：提出借據13份、升級貸款契約書、國內信用狀融資契
    約書、週轉金貸款契約書、進口物資融資契約書、授信約定
    書4 份、開發信用狀聲請書3 份、放款帳號往來明細表、利
    率表、公司變更登記表（以上均為影本）為證。
乙、被告方面：
    被告駿樺企業有限公司、乙○○、甲○○未於言詞辯論期日
    到場，亦未提出書狀作何聲明或陳述。
    理  由
一、本件被告駿樺企業有限公司、乙○○、甲○○未於言詞辯論
    期日到場，核無民事訴訟法第386 條各款所列情形，爰依原
    告之聲請，由其一造辯論而為判決。
二、本件原告主張之前揭事實，已據其提出與所述相符之借據13
    份、升級貸款契約書、國內信用狀融資契約書、週轉金貸款
    契約書、進口物資融資契約書、授信約定書4 份、開發信用
    狀聲請書3 份、放款帳號往來明細表、利率表、公司變更登
    記表1 份為證，而被告均已於相當時期受合法之通知，既未
    於言詞辯論期日到場，亦未提出書狀作何聲明、陳述以供本
    院審酌，依民事訴訟法第280 條第3 項前段準用同法條第1
    項之結果，視同被告對於原告主張之事實自認，故堪信原告
    主張為真實。從而，原告依消費借貸契約及連帶保證關係，
    請求被告連帶給付原告新台幣65,808,492元，及如附表一所
    示之利息及違約金；及應連帶給付原告美金145,278.36元及
    如附表二所示之利息及違約金及得按給付時原告掛牌即期外
    匯賣出匯率折算為新台幣，為有理由，應予准許。
三、原告陳明願供擔保，請准宣告假執行，經核並無不合，爰酌
    定相當之擔保金額，准許之。
四、據上論結，原告之訴為有理由，依民事訴訟法第385 條第1
    項前段、第85條第2 項、第390 條第2 項，判決如主文。
中    華    民    國    95    年    1     月    26    日
                  民事第三庭    法  官  張益銘
以上正本係照原本作成。
如對本判決上訴，須於判決送達後20日內向本院提出上訴狀。
中    華    民    國    95    年    1     月    26    日
                                書記官  陳純姃


司法院資訊處製作；財團法人民間司法改革基金會備份。
